

ACERCA DE MÍ

Me considero una persona versátil y capacitada para realizar varias tareas en simultáneo. Experiencia en la planificación y desarrollo de Objetivos mediante la coordinación y participación de todo el equipo. Predisposición dinámica y proactiva. Capaz de trabajar en equipo y de forma independiente, según las necesidades.

DATOS DE CONTACTO

Celular: (0381) 4012404

Correo: gcostilla96@gmail.com Portfolio: https://costilla-guillermo-

portfolio.vercel.app/

Dirección: Calle Pasaje Saenz Peña 1863, San Miguel de Tucumán - Tucumán

EDUCACIÓN

Programacion Web - Full Stack

MindHub, 2022

- HTML, CSS, JS
- MONGO DB, REACT, NODE JS, EXPRESS

Colegio Militar de la Nacion

El Palomar - Bs As - 2017

Academia Gral Belgrano

Tucumán, 2014

Colegio Nacional Bartolomé Mitre

Bachiller, 2014

COSTILLA GUILLERMO

FULL STACK DEVELOPER

EXPERIENCIA LABORAL

Social Media - RRSS / CHAT

Teleperformance, Jun 2022 - Presente

- Asistencia administrativa integral a clientes.
- · Asitencia Técnica y de agendas.
- Ventas de servicios hogar y Movil
- Cumplimientos de objetivos/metricas individuales y grupales

Operador de línea telefónica

Ostengo Abogados, Jun 2018 - May 2021

- Atención a consultas de los clientes y asesoramiento sobre productos y servicios.
- Uso de un enfoque consultativo, teniendo en cuenta las Necesidades del cliente para adaptar la oferta.
- Realización de tareas administrativas, Cobranzas..

Repositor

Supermercardo Jr, Sep 2013 - May 2016

- Reposición en los lineales de las diferentes secciones siguiendo los estándares acordados.
- Cálculo de los totales correctos de los pedidos, actualización de las cuentas y mantenimiento de registros detallados para la qestión de inventarios.
- Gestión del stock mediante la herramienta informática utilizada por el establecimiento.

IDIOMAS

Ingles - Basico

Español - Nativo

OTROS CONOCIMIENTOS Y FORMACIONES

Programación Front End

MindHub, 2021

Técnico Armado y Reparacion de PC

Protuc - 2017

Técnico Redes Informáticas

Protuc, 2017

Técnico Electricista Domiciliario

Protuc, 2017